臺灣彰化地方法院刑事判決　　　　　　96年度交簡上字第48號
上　訴　人
即　被　告　甲○○
上列上訴人因公共危險案件，不服本院員林簡易庭九十六年度員
交簡字第一七五號中華民國九十六年八月三十一日第一審簡易判
決（原聲請簡易判決處刑案號：九十六年度偵字第六九四七號）
，提起上訴，本院管轄之第二審合議庭判決如下：
    主  文
上訴駁回。
    事實及理由
一、本案經本院審理結果，認第一審判決認事用法及量刑均無不
    當，應予維持，並引用第一審判決書記載之事實、證據及理
    由（如附件）。
二、本件上訴人即被告甲○○（以下簡稱被告）上訴意旨略以：
    當天我喝酒後，從埤頭那裡要回家，當我接近肇事地點時，
    被害人乙○○忽然轉向，所以我才煞車不及追撞對方，事後
    我已與被害人和解，請求不要判我公共危險之罪名，因為如
    果被判酒醉不能安全駕駛而駕駛的話，保險公司會對我求償
    先前由保險公司給付被害人之理賠金新臺幣八十五萬元，為
    此請求撤銷原判決，改判被告無罪云云。
三、按道路交通安全規則第一百十四條第二款規定，汽車駕駛人
    飲酒後吐氣所含酒精成份（即濃度）超過每公升零點二五毫
    克以上者，不得駕車，即是基於酒精對人體中樞神經系統有
    麻醉作用，為維護安全駕駛，而為之禁止規定。又按刑法第
    一百八十五條之三規定所謂「不能安全駕駛」，乃抽象危險
    犯，並不以發生具體危險為必要，對於吐氣酒精濃度已達每
    公升０. 五五毫克以上，肇事率為一般正常人之十倍，認為
    已達不能安全駕車之標準，此業經法務部八十八年五月十八
    日法八八檢字第００一六六九號函可資參佐。至於是否達「
    不能安全駕駛之程度」之認定，應依具體個案之實際情形判
    斷之，依目前醫學一致見解，吐氣酒精濃度達每公升０．二
    五毫克以上時，將使駕駛人產生複雜之技巧障礙、駕駛能力
    變壞之行為表現，肇事比率比一般未飲酒時高出2倍；吐氣
    酒精濃度達每公升０．五毫克以上時，將使駕駛人產生說話
    含糊、腳步不穩之行為表現，肇事比率比一般未飲酒時高出
    七倍。而本件被告於肇事四十分鐘後經測試，其呼氣中酒精
    濃度達每公升０點五一毫克，此有彰化縣警察局道路交通事
    故當事人酒精測定紀錄表一份在卷可稽，且被告又供稱其從
    飲酒之餐廳至肇事地點開車約需二十分鐘，故被告飲酒後開
    始駕車至肇事四十分鐘後經警檢測呼氣中所含酒精濃度，已
    相隔一小時，又被告於檢察官九十六年七月二十日及同年月
    三十一日訊問時亦均坦承本件車禍與其酒後駕車多少有關係
    等情，再被告於同心圓之檢測項目中，被告所繪之同心圓部
    分亦甚不平順並有靠近內、外同心圓之情形，此有生理平衡
    檢測表一份在卷可稽，另被告駕駛自小客車沿彰化縣溪湖鎮
    ○○路由南往北方向行駛，駛至與新厝巷交岔路口時，與在
    分隔島缺口停等之被害人所騎乘之機車發生撞擊，足認被告
    顯有酒後意識模糊，操控能力顯著降低致不能安全駕駛之情
    形，是以被告服用酒類不能安全駕駛動力交通工具而駕駛之
    犯行事證已臻明確，洵堪認定。
四、本件原審以被告公共危險事證明確，並審酌被告之素行及犯
    案情節，據以論罪科刑，判處被告拘役三十五日，並諭知易
    科罰金之折算標準，核無違誤或不當，上訴人指摘原判決不
    當，聲請撤銷原判決，難認有理由，應予駁回其上訴。
據上論斷，應依刑事訴訟法第四百五十五條之一第一項、第三項
、第三百七十三條、第三百六十八條，判決如主文。
本案經檢察官張聖傳到庭執行職務。
中　　華　　民　　國　　96　　年　　11　　月　　20　　日
                        臺灣彰化地方法院刑事第二庭
                            審判長法官  石馨文
                            法      官  黃齡玉
                            法      官  尚安雅
以上正本證明與原本無異。
本判決不得上訴。
中　　華　　民　　國　　96　　年　　11　　月　　21　　日
                            書  記  官  洪年慶
